臺灣桃園地方法院刑事判決　　　　　　　 94年度易字第502號
公　訴　人　臺灣桃園地方法院檢察署檢察官
被　　　告　乙○○　男　31歲.
上列被告因恐嚇取財等案件，經檢察官提起公訴（九十四年度偵
字第三九一五號），被告於本院準備程序中就被訴事實為有罪之
陳述，經告知簡式審判程序之旨及聽取當事人之意見後，本院合
議庭裁定由受命法官獨任行簡式審判程序，判決如下：
    主  文
乙○○竊盜，累犯，處有期徒刑伍月；又意圖為自己不法之所有
，以恐嚇使人將本人之物交付，未遂，累犯，處有期徒刑捌月。
應執行有期徒刑壹年。
    事  實
一、乙○○於民國九十二年間因違反毒品危害防制條例案件，經
    本院於九十二年九月十七日以九十二年度壢簡字第一二０六
    號判處有期徒刑六月確定，並於九十三年一月九日入監服刑
    ，嗣於九十三年七月九日執行完畢出監。詎其仍不知悔改，
    於九十四年二月十六日下午一時二十分許，行經桃園縣八德
    市○○路七二九號「無限洗車廠」前，見甲○○恰將車牌號
    碼為八七一０－ＤＱ號之自用小客車停放在該址，下車進入
    洗車廠內，然並未將鑰匙取下，乙○○因欠缺日常交通工具
    ，竟基於為自己不法所有之意圖，以徒手發動該車引擎之方
    式而竊取之，得手後將上開車輛停放在桃園縣平鎮市○○街
    五十一號後方停車場。嗣於查看車內物品時，見有記載甲○
    ○姓名、行動電話等資料之名片一紙，乙○○突思及電視新
    聞有關「擄車勒贖」之相關報導，乃欲倣傚以騙取金錢花用
    ，而另萌恐嚇取財之犯意，於同日下午二時二十分許，在桃
    園縣平鎮市○○路三十六號前以話機號碼為0000000
    號之公用電話，撥打前揭名片所載號碼為00000000
    00之之行動電話與甲○○聯絡，向其恫稱：車子現在伊解
    體場，如果要車，需交付新臺幣（下同）四萬元，否則車子
    將遭解體等語，致使甲○○心因恐車子無法尋回，而心生畏
    懼，然因甲○○無法籌措上開款項，乃經由電話多次與乙○
    ○討價還價，最後議定贖金為一萬元，並約定於同日晚間至
    桃園縣平鎮市○○路二七一號前交付前開款項。乙○○旋騎
    乘其母親所有車牌號碼為ＳＪＢ－二０八號之輕型機車至上
    開地點，欲取贖金，然甲○○於與乙○○確定交款時、地後
    ，立即報警，警方早已在上開約定地點埋伏守候，待乙○○
    一到達現場，尚未及取得現金，即為警當場逮捕，因而查獲
    上情。
二、案經甲○○訴由桃園縣政府警察局八德分局報請台灣桃園地
    方法院檢察署檢察官偵查起訴。
    理  由
一、上揭事實，業據被告乙○○於警詢、偵訊及本院審理坦承不
    諱，核與被害人甲○○於警詢、偵查及本院審理中指證情節
    大致相符，此外並有桃園縣政府警察局八德分局大安派出所
    贓物領據一紙及照片十二幀在卷可參，足見被告前開自白之
    內容與事實相符，可採為論罪科刑之基礎。綜上所述，本件
    事證已臻明確，被告犯行堪以認定，應予以依法論科。
二、核被告所為，係犯刑法第三百二十第一項之普通竊盜罪及同
    法第三百四十六條第三項、第一項之恐嚇取財未遂罪。又被
    告雖已著手於恐嚇取財之犯行，惟被害人交付上開款項予被
    告前，即先行報警，使被告旋即為埋伏現場之員警查獲，則
    被害人應無交付金錢之意思，被告亦無使款項置於自己實力
    支配之犯罪結果發生，應屬未遂階段，為未遂犯，依刑法第
    二十六條前段之規定，按既遂犯之刑減輕之，公訴人認係既
    遂犯，容有誤會，附此敘明。被告所犯普通竊盜及恐嚇取財
    未遂罪，犯意各別，罪名不同，應予分論併罰之。被告九十
    二年間因違反毒品危害防制條例案件，經本院於九十二年九
    月十七日以九十二年度壢簡字第一二０六號判處有期徒刑六
    月確定，甫於九十三年七月九日執行完畢出監等情，有臺灣
    高等法院被告全國前案紀錄表一紙在卷足憑，其於有期徒刑
    執行完畢後，五年以內再犯本件有期徒刑之罪，為累犯，應
    分別依刑法第四十七條規定加重其刑。另被告所犯恐嚇取財
    未遂罪部分，同時有加重及減輕之事由，應依刑法第七十一
    條第一項規定，先加後減之。爰審酌被告年輕力盛，不思循
    以正當管道獲取財富，圖謀不勞而獲，行竊後，竟以恐嚇之
    手段，要求被害人贖回自己之財物，使被害人心生畏懼，此
    舉本應從重量刑，惟仍考量其犯後已坦承犯行，尚存有一絲
    悔改之意、犯後態度亦稱良好等一切情狀，爰量處如主文所
    示之刑，並其應執行刑，以資懲儆。
據上論斷，應依刑事訴訟法第二百七十三條之一第一項、第二百
九十九條第一項前段，刑法第三百二十條第一項、第三百四十六
條第三項、第一項、第二十六條前段、第四十七條、第五十一條
第五款，罰金罰鍰提高標準條例第一條前段，判決如主文。
本案經檢察官廖先志到庭執行職務
中   華   民   國   九十四   年   七   月   二十六    日
                  臺灣桃園地方法院刑事第十庭
                     法  官    柯姿佐
以上正本證明與原本無異。
如不服本判決，應於判決送達後10日內向本院提出上訴狀（應附
繕本），上訴於臺灣高等法院。
　　　　　　　　　　 書記官　  張淑芬
中   華   民   國   九十四   年   七   月   二十七    日
附錄論罪科刑法條
中華民國刑法第320條第1項
(普通竊盜罪、竊佔罪)
意圖為自己或第三人不法之所有，而竊取他人之動產者，為竊盜
罪，處五年以下有期徒刑、拘役或五百元以下罰金。
中華民國刑法第346條
(單純恐嚇罪)
意圖為自己或第三人不法之所有，以恐嚇使人將本人或第三人之
物交付者，處六月以上五年以下有期徒刑，得併科一千元以下罰
金。
以前項方法得財產上不法之利益，或使第三人得之者，亦同。
前二項之未遂犯罰之。
